# 代建合同相关内容

提问人：tangym6149 时间：2011-08-09 10:25:46
请问，如果业主委托一家单位全过程代建基建项目，按投资总额一定比例收取代建费，那么业主单位是否不应当发生相关管理费，比如人员工资、办公费、会员费等，这些费用是否都应当由代建单位在自己帐套列支，而不再体现在建设成本中，建设管理费用应当只列支代建费？

回答人：chenyiwei
建议看看代建合同中对双方支出承担范围划分的约定，以及业主方在代建合同框架下对该建设项目是否仍有一定的参与程度。